---
title: "EM 2022 - Reporte descriptivo de los cuestionarios de factores asociados"
author: "Oficina de Medición de la Calidad de los Aprendizajes (UMC)"
date: "15/03/2023"
output:
 pdf_document:
  toc: yes
  toc_depth: 3
  latex_engine: xelatex
params:
  cuest: "EM2022_2Sdirector_EBR"

---

```{r setup, include=FALSE}
knitr::opts_chunk$set(echo = TRUE)

library(here)
library(dplyr)

load(file = here("02-reportes-scripts", "01-descriptivos", "01-descriptivos-ffaa.Rdata"))

files <- list.files(
  path = here("02-reportes-scripts", "01-descriptivos", "figuras-para-reportes", "00-nacional"),
  #pattern = "*.pdf",
  full.names = TRUE)

bd <- filter(tab_final2, estrato == "General") %>%
  mutate(rut = paste0(Concatena1, "_", cod_gen))


```

\pagebreak
  
# Introducción
El presente documento tiene por objetivo reportar los resultados descriptivos de los 
cuestionarios aplicados a directores, docentes, estudiantes y padres de familia en el marco de la Evaluación Muestral 2019 (EM 2019)

Los cuestionarios de la EM  2019 contaron con un conjunto de preguntas que consideraron tanto
características como percepciones de los actores que participaron en el estudio. Los cuestionarios incluyeron
preguntas que conforman indicadores simples (p. ej. sexo), una serie de preguntas que representan constructos
latentes (p. ej. agotamiento emocional) y preguntas abiertas (p. ej. ¿Qué opinión tiene sobre “Aprendo en
casa”?). En este documento, se reporta las respuestas de los indicadores simples e indicadores que conforman
un constructo.

\pagebreak

```{r echo=FALSE, results = 'asis', fig.align='center'}

bd <- bd[which(bd$Concatena1 == params$cuest), ]

nom <- unique(bd$Concatena1)

for(i in 1:length(nom)){#i=1
  
  cat('\n')
  cat("# ", unique(bd$Instrumento)[i], "\n") #nombre instrumento
  cat('\n')
  cat("### Resultados descriptivos", '\n')
  
  bd_i <- filter(bd, Concatena1 == nom[i])
  gg <- unique(bd_i$rut)
  files_i <- files[stringr::str_detect(files, nom[i])]
  
  for(j in 1:length(files_i)){ #j=1
    
  bd_ij <- filter(bd_i, rut == gg[j])
  
  cat('\n')
  cat("### ", paste0(unique(bd_ij$cod_gen), ". ", unique(bd_ij$Pregunta)))  
  cat('\n')
  
  #knitr::include_graphics(files_i[j]) no acepta loops, entonces cambiamos por ![]
  # pero eso no acepta "fig.align='center'" -_-, pero eso si acepta ajustes al size...
  # no podemos tener todo en la vida
  
  if(nrow(bd_ij) > 4){
    
    cat("![](",files_i[j],")", "\n")  
  
  }else if(nrow(bd_ij) == 2){   #si tiene pocas barras, un poco mas pequeño
    
    cat("![](",files_i[j],"){width=40%}", "\n") 
    
  }else if(nrow(bd_ij) > 2 & nrow(bd_ij) <= 4){
    
    cat("![](",files_i[j],"){width=65%}", "\n") 
  
    }
    

  
  }
  
}

```


